【裁判字號】    98,審交易,554
【裁判日期】    981224
【裁判案由】    過失傷害
【裁判全文】
臺灣士林地方法院刑事判決           98年度審交易字第554號
公  訴  人  臺灣士林地方法院檢察署檢察官
被      告  甲○○
上列被告因過失傷害案件，經檢察官聲請簡易判決處刑（98年度
偵字第9683號），本院士林簡易庭認為不宜以簡易判決處刑（98
年度士交簡字第990 號），簽移本院刑事庭改依通常程序審理，
經訊問被告後，被告於準備程序中就被訴事實為有罪之陳述，本
院裁定改依簡式審判程序審理，並判決如下：
    主  文
甲○○因過失傷害人，處拘役肆拾日，如易科罰金，以新臺幣壹
仟元折算壹日。
    事實及理由
一、本件犯罪事實、證據及所應適用之法條，均引用檢察官起訴
    書（如附件）之記載，並補充如下：被告於本院審理時之自
    白（本院民國98年12月10日準備程序筆錄第1 至3 頁、審判
    筆錄第1 至4 頁參照）。
二、爰審酌被告因一時疏失，不慎行駛致告訴人受有傷害，被告
    之過失程度甚高，雖告訴人主張其因被告之過失傷害犯行而
    導致其個性轉變更為衝動、暴躁，且偶有突然昏倒之症狀，
    惟據告訴人於肇事當日就診病歷之記載「右肩部挫傷，右膝
    挫擦傷」，未見告訴人主訴頭部受有何等傷勢，此有財團法
    人振興復健醫學中心診斷證明書附卷可參，顯見告訴人於案
    發當時頭部並未受到外力重大撞擊，而有頭部傷勢存在，則
    告訴人自稱於案發後常有暈眩等症狀，是否得認與本件車禍
    肇事有所相關，已屬可疑。況依告訴人之病史觀之，其自小
    即有過度叛逆、注意力不集中、衝動等情狀，此亦有上開醫
    院之精神科初診病歷附卷可參，則其所述暈眩症狀，或與其
    心理、精神病史有所關聯，亦非無可能。由是以觀，本件並
    無充分證據足以認定告訴人上開所主張之案發後暈眩症狀與
    被告本件犯行間具有相當因果關係。爰參酌前情暨被告之品
    行、生活狀況、智識程度、車禍過失程度、告訴人所受傷勢
    及未能與告訴人達成和解等一切情狀，量處如主文所示之刑
    ，並諭知易科罰金之折算標準，以示懲儆。
三、據上論斷，應依刑事訴訟法第273 條之1 第1 項、第299 條
    第1 項前段、第310 條之2 、第454 條，刑法第284 條第1
    項前段、第41條第1 項前段，刑法施行法第1 條之1 ，判決
    如主文。
四、本案經檢察官曾勁元到庭執行職務。
中    華    民    國    98    年    12    月    24    日
                  刑事第一庭法  官  王沛雷
以上正本證明與原本無異。
如不服本判決，應於收受送達後10日內向本院提出上訴書狀，其
未敘述上訴理由者，應於上訴期間屆滿後20日內向本院補提理由
書狀（均須按他造當事人之人數附繕本）「切勿逕送上級法院」
。
                            書記官  吳尚文
中    華    民    國    98    年    12    月    24    日
附錄法條：
刑法第284條第1項
因過失傷害人者，處6月以下有期徒刑、拘役或5百元以下罰金，
致重傷者，處1年以下有期徒刑、拘役或5百元以下罰金。


司法院資訊處製作；財團法人民間司法改革基金會備份。
